臺灣板橋地方法院刑事判決　　　　　　　93年度訴字第1929號
公　訴　人　臺灣板橋地方法院檢察署檢察官
被　　　告　甲○○
上列被告因違反毒品危害防制條例案件，經檢察官提起公訴（93
年度毒偵字第3400號、93年度毒偵字第3714號），及移送併辦（
臺灣臺北地方法院檢察署93年度毒偵字第1441號、93年度毒偵字
第1963號、臺灣板橋地方法院檢察署94年度毒偵字第597 號），
本院裁定改用簡式審判程序，判決如下：
    主  文
甲○○連續施用第一級毒品，處有期徒刑壹年。扣案之第一級毒
品海洛因肆包（驗餘合計淨重零點貳壹公克）、含海洛因殘渣，
無法析離之塑膠袋拾壹只，均沒收銷燬之；注射針筒拾貳支、美
娜水壹瓶、橡膠束帶壹條，均沒收。
    事  實
一、甲○○前曾於民國91年間因施用毒品案件，經本院裁定送觀
    察、勒戒後，認有繼續施用毒品之傾向，改裁定令入戒治處
    所施以強制戒治，93年2 月15日強制戒治期滿，經臺灣板橋
    地方法院檢察署檢察官於93年4 月5 日，以93年度戒毒偵字
    第135 號為不起訴處分確定。詎其仍不思悔改，於強制戒治
    執行完畢後5 年內，基於施用第1 級毒品之概括犯意，於93
    年5 月25日起，至94年1 月17日止1 日止，在臺北縣永和市
    中正橋下仁愛公園之廁所內、臺北市○○區○○路2 號中國
    石油公司加油站之廁所內、臺北縣中和市○○路○ 段128 巷
    7 弄2 之3 號住所、臺北縣板橋市○○街116 巷1 弄24號租
    屋處等地，以針筒注射海洛因之方式，連續施用第1 級毒品
    海洛因多次。嗣於93年5 月25日23時50分許，在臺北市大安
    區○○○路○ 段14號中興銀行大安分行為警查獲，並扣得含
    海洛因殘渣，無法析離之塑膠袋1 只，及其所有，供施用第
    1 級毒品海洛因所用之注射針筒2 支。復於93年7 月16日13
    時45分許，在臺北市○○路○ 段23號（臺北市立和平醫院）
    為警查獲，並扣得海洛因3 包（驗餘合計淨重0.2 公克），
    及其所有、供施用第1 級毒品海洛因所用之注射針筒1支 、
    美娜水1 瓶、橡膠束帶1 條。繼於93年7 月22日10時50分許
    ，在臺北縣中和市○○路○ 段128 巷7 弄2 之3 號為警查獲
    ，並扣得含海洛因殘渣，無法析離之塑膠袋10只，及其所有
    ，供施用第1 級毒品海洛因所用之注射針筒2 支。再因另案
    涉嫌洗錢防制法及妨害自由案件拒不到庭，分別經臺灣臺北
    地方法院檢察署及臺灣士林地方法院檢察署發布通緝，於94
    年1 月17日21時許，在臺北縣板橋市○○街116 巷1 弄24號
    為警緝獲，並扣得海洛因1 包（驗餘淨重0.01公克）及其所
    有、供施用第1 級毒品海洛因所用之注射針筒7 支。
二、案經臺北市政府警察局大安分局報請臺灣板橋地方法院檢察
    署檢察官偵查起訴暨臺北市政府警察局大安分局報請臺灣臺
    北地方法院檢察署檢察官、臺北市政府警察局中正第2 分局
    報請臺灣板橋地方法院檢察署檢察官偵查後移送併辦。
    理  由
一、上揭事實業據被告甲○○於警詢、偵查及本院審理時坦承不
    諱（見臺灣臺北地方法院檢察署93年度毒偵字第1441號偵查
    卷第10頁、同署93年度核退字第3117號偵查卷第3 頁、臺灣
    臺北地方法院檢察署93年度毒偵字第1963號偵查卷第13頁、
    同署93年度核退字第4497號偵查卷第6 頁、臺灣板橋地方法
    院檢察署93年度毒偵字第3400號偵查卷第12頁、第35頁、臺
    灣板橋地方法院檢察署94年度毒偵字第597 號偵查卷第8 頁
    、第35頁、本院94年4 月26日簡式審判筆錄），並有照片7
    幀附卷及含海洛因殘渣，無法析離之塑膠袋11只、第1 級毒
    品海洛因4 包（驗餘合計淨重0.21公克），及其所有，供施
    用第1 級毒品海洛因所用之注射針筒12支、美娜水1 瓶、橡
    膠束帶1 條扣案可資佐證（見臺灣臺北地方法院檢察署93年
    度毒偵字第1441號偵查卷第20頁、同署93年度毒偵字第1963
    號偵查卷第23頁、93年核退字第3117號偵查卷第12頁、93年
    度核退字第4497號偵查卷第16頁、第18頁；臺灣板橋地方法
    院檢察署93年毒偵字第3400號偵查卷第19頁、32頁、第47頁
    、同署94年度毒偵字第597 號偵查卷第15頁、第16頁）。又
    被告先後4 次為警查獲後所採集之尿液經送檢驗結果確分別
    呈鴉片類陽性反應，此有臺灣尖端先進生技醫藥股份有限公
    司濫用藥物尿液檢驗報告4 紙在卷可憑（見臺灣臺北地方法
    院檢察署93年度毒偵字第1441號偵查卷第2 頁、同署93年度
    毒偵字第1963號偵查卷第2 頁、臺灣板橋地方法院檢察署93
    年毒偵字第3400號偵查卷第48頁、本院刑事卷）。而扣案之
    第1 級毒品海洛因4 包（驗餘合計淨重0.21公克），經送法
    務部調查局鑑定結果，均檢出確有第1 級毒品海洛因成分，
    此有法務部調查局93年8 月1 日調科壹字第020006561 號、
    94年3 月30日調科壹字第060009519 號鑑定通知書各1 紙在
    卷可稽（見臺灣臺北地方法院檢察署93年度核退字第4497號
    偵查卷第18頁、本院刑事卷），足徵其自白與事實相符。又
    被告前於91年間因施用毒品案件，經本院裁定送觀察、勒戒
    後，認有繼續施用毒品之傾向，改裁定令入戒治處所施以強
    制戒治，93年2 月15日強制戒治期滿，經台灣板橋地方法院
    檢察署檢察官於93年4 月5 日，以93年度戒毒偵字第135 號
    為不起訴處分確定等情，有臺灣高等法院被告全國前案紀錄
    表1 紙在卷可憑。事證明確，被告於強制戒治執行完畢後5
    年內再犯本件施用第1 級毒品毒品之犯行均堪以認定，應予
    依法論處。
二、核被告所為，係犯毒品危害防制條例第10條第1 項之施用第
    1 級毒品罪。被告持有第1 級毒品海洛因，既意在供己施用
    ，其持有之低度行為各應為施用之高度行為所吸收，均不另
    論罪。被告先後多次施用第1 級毒品海洛因之犯行，時間緊
    接，所犯構成要件相同，各顯係基於概括犯意反覆為之，均
    為連續犯，應依刑法第56條規定各論以1 罪，並加重其刑。
    公訴意旨雖未就被告於93年5 月25日16時26分及93年7 月22
    日13時許採尿前回溯26小時內某時以外之施用第1 級毒品之
    移送併辦犯行部分起訴（臺灣臺北地方法院檢察署93年度核
    退字第4497號、同署93年度毒偵字第1963號、臺灣板橋地方
    法院檢察署94年度毒偵字第597 號），惟本院認已與起訴並
    論罪科刑部分具有連續犯之裁判上一罪關係，本院自應併予
    審理，附此敘明。爰審酌被告多次漠視法令之禁制，恣意濫
    用毒品，戕害己身，顯無悔改之意，惟於他人尚無明顯重大
    危害，及其犯後坦承犯行，態度良好等一切情狀，量處如主
    文所示之刑，以資懲儆。
三、扣案之第1 級毒品海洛因4 包（驗餘合計淨重0.21公克）、
    含海洛因殘渣，無法析離之塑膠袋11只（其內毒品與外袋無
    法析離完盡，應概認屬查獲之毒品），不問屬何人所有，應
    依毒品危害防制條例第18條第1 項前段規定併予沒收銷燬之
    。另扣案之針筒12支、美娜水1 瓶及橡膠束帶1 條，係被告
    所有，且係供其施用第1 級毒品海洛因所用之物，業據被告
    於警詢、偵查及本院審理中供承在卷，惟其僅係日常用品臨
    時替代使用之物，就其性質上或使用上，非專供施用毒品之
    器具，爰應依刑法第38條第1 項第2 款之規定宣告沒收。
四、本件經檢察官提起公訴，被告於準備程序中就被訴事實為有
    罪之陳述，經法官告知簡式審判程序之旨，並聽取公訴人、
    被告之意見後，本院合議庭裁定由受命法官獨任進行簡式審
    判程序，併予敘明。
據上論斷，應依刑事訴訟法第273 條之1 第1 項、第299 條第1
項前段，毒品危害防制條例第10條第1 項、第18條第1 項前段，
刑法第11條前段、第56條、第38條第1 項第2 款，判決如主文。
本案經檢察官程秀蘭到庭執行職務。
中　　華　　民　　國　　94　　年　　5 　　月　　17　　日
                  刑事第十庭  法  官  曾正耀
以上正本證明與原本無異。
如不服本判決，應於判決送達後10日內，向本院提出上訴狀。
                              書記官  黃靖媛
中　　華　　民　　國　　94　　年　　5 　　月　　17　　日
附論罪科刑依據之法條：
毒品危害防制條例第10條
施用第一級毒品者，處六月以上五年以下有期徒刑。
施用第二級毒品者，處三年以下有期徒刑。
